Inventaris van het archief van het Centraal Orgaan Samenwerkende Organisaties op het terrein van de Bejaardenzorg / Centraal Orgaan Samenwerkende Bonden van Ouderen in Nederland, 1954-1991
Nationaal Archief, Den Haag
- Jaarverslagen
  - Ingekomen stukken, 1977-1991; 67-81; 14 omslagen
    - 60-1: 3671-3704; 18-11-1991 - 18-12-1991, 60-2: A1 t/m A130; 6-1-1992 - 6-8-1992; 80
  - "Overzichtslijsten ingekomen post, zgn. A-nummers". Agenda van ingekomen stukken, 1975, 1981-1983, 1985-1991; 81; 1 omslag
    a. 1975
    b. 05-10-1981 - 29-01-1983 (nr. 1237-1986)
    c. 13-09-1985 - 20-12-1991, (nr. 2430-3704)
    Deze lijsten staan op het secretariaat in een ordner.
  - Minuten van uitgegane stukken, 1977-1991; 83-105; 23 omslagen
    - 1-613; november - april 1979, 83
    - 614-862; april 1979 - januari 1980, 84
    - 863-1250; januari 1980 - oktober 1980, 85
    - 1251-1600; oktober 1980 - september 1981, 86
    - 1601-1947; september 1981 - juni 1982, 87
    - 1948-2350; 01-07-1982 tot en met 18-04-1983, 88
    - 2351-2740; 19-04-1983 tot en met 14-02-1984, 89
    - 2741-3069; 14-02-1984 tot en met 28-09-1984, 90
    - 3070-3400; 01-10-1984 tot en met 08-05-1985, 91
    - 3401-3959; 08-05-1985 tot en met 11-03-1986, 92
    - 3960-4320; 11-03-1986 tot en met 29-10-1986, 93
    - 4321-4720; 29-10-1986 tot en met 04-06-1987, 94
    - 4721-5040; 04-06-1987 tot en met 10-11-1987, 95
    - 5041-5410; 10-11-1987 tot en met 15-04-1988, 96
    - 5411-5750; 14-04-1988 tot en met 29-09-1988, 97
    - 5751-6150; 07-10-1988 tot en met 01-05-1989, 98
    - 6151-6480; tot en met 05-10-1989, 99
    - 6481-6800; tot en met 20-01-1990, 100
    - 6801-7180; tot en met 01-06-1990, 101
    - 7181-7470; tot en met 17-09-1990, 102
    - 7471-7850; tot en met 21-12-1990, 103
    - 7851-8290; tot en met 31-05-1991, 104
    - 8291-8725; 31-05-1991 tot en met 18-11-1991, 105
  - "Overzichtslijsten uitgegane post, zgn. B-nummers". Agenda van minuten van uitgegane stukken, 1977-1991; 106; 1 omslag
    Nr. 863-8821 (04-01-1980 - 06-01-1992).
  - "Nota's, notities, vergaderverslagen e.d.", 1977-1991; 107-139; 33 omslagen
    - Ongenummerd; mei-november 1977., 107
    - 1-113, 108
    - 114-189; - 30-11-1979, 109
    - 190-285; 30-11-1979 - 05-12-1980, 110
    - 286-370; 08-12-1980 tot en met 28-01-1982, 111
    - 371-470; 01-02-1982 tot en met 31-03-1983, 112
    - 471-540; 11-04-1983 tot en met 02-12-1983, 113
    - 541-600; 02-12-1983 tot en met 27-06-1984, 114
    - 601-690; 27-06-1984 tot en met 21-03-1985, 115
    - 691-771; 21-03-1985 tot en met 27-01-1986, 116
    - 772-869; 31-01-1986 tot en met 24-07-1986, 117
    - 870-964; 30-07-1986 tot en met 04-12-1986, 118
    - 965-1059; 08-12-1986 tot en met 16-04-1987, 119
    - 1060-1148; 24-04-1987 tot en met 17-09-1987, 120
    - 1149-1240; 13-10-1987 tot en met 06-01-1988, 121
    - 1241-1300; 26-01-1988 tot en met 30-10-1988, 122
    - 1301-1400; 08-03-1988 tot en met 06-06-1988, 123
    - 1401-1475; 09-06-1988 tot en met 23-08-1988, 124
    - 1476-1580; 23-08-1988 tot en met 17-11-1988, 125
    - 1581-1660; 22-11-1988 tot en met 10-01-1989, 126
    - 1661-1800; 07-02-1989 tot en met 13-04-1989, 127
    - 1801-1900; 15-04-1989 tot en met 27-06-1989, 128
    - 1901-2000; 26-06-1989 tot en met 28-09-1989, 129
    - 2001-2122; 28-09-1989 tot en met 31-12-1989, 130
    - 2123-2210; 01-01-1990 tot en met 27-02-1990, 131
    - 2211-2329; 27-02-1990 tot en met 01-06-1990, 132
    - 2330-2425; 05-06-1990 tot en met 19-07-1990, 133
    - 2426-2525; 25-07-1990 tot en met 26-10-1990, 134
    - 2526-2649; 16-10-1990 tot en met 20-12-1990, 135
    - 2650-2755; 01-01-1991 tot en met 28-02-1991, 136
    - 2756-2880; 01-03-1991 tot en met 25-06-1991, 137
    - 2881-2985; 28-05-1991 tot en met 07-08-1991, 138
    - 2986-3121; 07-08-1991 tot en met 31-12-1991, 139
  - "Overzichtslijsten N-nummers", 1977-1991; 140; 1 omslag
    Nr. 133-3102 (12-01-1979 - 03-12-1991).
- Organisatie
  - Stukken betreffende de totstandkoming van statuten van het COSO, 1957-1959; 141; 1 omslag
  - Stukken betreffende de wijziging van de statuten van het COSO, 1968-1973; 142
    Bevat tevens stukken afkomstig van de structuurcommissie, ook wel commissie voor reorganisatie genoemd.
  - Huishoudelijk reglement, 1971; 143; 1 stuk
  - Statuten, 1979; 144; 2 stukken
    Concept en afschrift
  - Stukken betreffende de wijziging van de statuten van het COSBO, 1980; 145; 1 omslag
  - Stukken afkomstig van de ad hoc commissie structuur en functioneren COSBO-Nederland, 1984-1985; 146; 1 omslag
    Deze stukken werden nog niet aangetroffen.
  - Rapport "Naar een nieuwe bestuurs-structuur voor COSBO-Nederland", een gezamenlijk voorstel van de voorzitters van ANBO, PCOB, Unie KBO en COSBO-Nederland, januari 1988. Met concept, september 1987., 1987-1988; 147; 2 stukken
  - Stukken betreffende de totstandkoming van nieuwe statuten, 1987-1989; 148; 1 stuk
  - Stukken betreffende de reorganisatie van het COSBO en de uitbreiding ervan met twee leden: OVGO en PCOB, 1991; 149; 1 omslag
  - Stukken betreffende de standpuntbepaling van het COSBO inzake de vooraankondiging van de stopzetting van de subsidiëring via de Directie Ouderenbeleid van het Ministerie van WVC, 1991; 150; 1 omslag
  - Stukken betreffende de AROB-procedure voor de afdeling Rechtspraak van de Raad van State inzake de stopzetting van de subsidiëring via de Directie Ouderenbeleid van het Ministerie van WVC, 1991; 151; 1 omslag
  - "Testamenten" van de vaste bestuurscommissies van het COSBO, opgesteld ten behoeve van het CSO, 1991; 152; 1 omslag
  - Stafvergaderingen
    - Notulen van en vergaderstukken voor het bureau overleg, vanaf 1987 stafoverleg geheten, 1982-1991; 153-158; 6 omslagen
      - 1982-1987, 153
      - 1988, 154
      - januari-augustus 1989, 155
      - september-augustus 1990, 156
      - juli 1990-december 1990, 157
      - 1991, 158
  - Kadervorming
    - Stukken afkomstig van de stuurgroep kadervorming, 1976-1981; 159-163; 5 omslagen
      - augustus 1976-juni 1977, 159
      - mei-november 1977, 160
      - november 1977-november 1978, 161
      - december 1978-oktober 1979, 162
      - januari 1980-september 1981, 163
    - Stukken betreffende de kaderweken/studieconferenties te Oisterwijk, 1974-1985; 164-175; 12 omslagen
      Voor een opgave van de thema's die op deze kaderweken/studie-conferenties tot en met 1983 werden behandeld, zie bijlage 1.
      - 1974, 164
      - 1975, 165
      - 1976, 166
      - 1977, 167
      - 1978, 168
      - 1979, 169
      - 1980, 170
      - 1981, 171
      - 1982, 172
      - 1983, 173
      - 1984, 174
        Thema: Evaluatie van de samenwerking van de ouderenbonden in het COSBO.
      - 1985, 175
        Thema: Ouderen en grenzen aan de gezondheidszorg.
    - Verslag van de studieconferentie van vertegenwoordigers van het COSBO te Renkum., 2-5 mei 1977; 176
    - Verslag van de studieconferentie voor leden van de kadervormingscommissies van de ouderenbonden COSBO te Renkum, 14-16 november 1977; 177
- Vaste commissies en portefeuillehouders
  - Commissie welzijn
    - Stukken afkomstig van de portefeuillehouder welzijn, november 1984 - augustus 1985; 178; 1 omslag
    - Stukken afkomstig van de Commissie Welzijn, 1985-1991; 179-188; 9 omslagen
      - september 1985-april 1986, 179
      - mei 1986-januari 1987, 180
      - januari-juli 1987, 181
      - augustus-december 1987, 182
      - januari-april 1988, 183
      - mei-december 1988, 184
      - januari-september 1989, 185
      - oktober 1989-maart 1990, 186
      - april-december 1990, 187
      - 1991, 188
  - Commissie sociaal economische zaken
    - Stukken afkomstig van de commissie sociaal economische zaken, 1988-1991; 189-197; 9 omslagen
      - januari-juni 1988, 189
      - juli-december 1988, 190
      - januari-juni 1989, 191
      - juli-december 1989, 192
      - januari-maart 1990, 193
      - april-augustus 1990, 194
      - september-december 1990, 195
      - januari-april 1991, 196
      - mei-oktober 1991, 197
  - Commissie pensioenen
    - Stukken afkomstig van de werkgroep pensioenen, 1988-1991; 198-206; 9 omslagen
      - januari-juni 1988, 198
      - juli-december 1988, 199
      - januari-juni 1989, 200
      - juli-oktober 1989, 201
      - november-december 1989, 202
      - januari 1990-mei 1990, 203
      - juli-oktober 1990, 204
      - november 1990-mei 1991, 205
      - juni-december 1991, 206
  - Commissie wonen
    - Stukken afkomstig van de werkgroep huisvesting voor ouderen, vanaf november 1981 werkgroep wonen voor ouderen genoemd, vanaf september 1983 (bestuurs-)commissie wonen genoemd, 1981-1991; 207-227; omslagen
      - 1981, 207
      - 1982, 208
      - 1983, 209
      - 1984, 210
      - januari-juni 1985, 211
      - juli-december 1985, 212
      - januari-juni 1986, 213
      - juli-september 1986, 214
      - oktober-december 1986, 215
      - januari-april 1987, 216
      - mei-augustus 1987, 217
      - september-december 1987, 218
      - januari-april 1988, 219
      - mei-augustus 1988, 220
      - september-december 1988, 221
      - januari-juli 1989, 222
      - augustus-november 1989, 223
      - januari-mei 1990, 224
      - september-oktober 1990, 225
      - januari-juli 1991, 226
      - augustus-november 1991, 227
    - Stukken afkomstig van de portefeuillehouder wonen, 1983-1985; 228; 1 omslag
  - Commissie gezondheidszorg
    - Stukken afkomstig van de portefeuillehouder gezondheidszorg, oktober 1984-september, 1985; 229; 1 omslag
    - Stukken afkomstig van de commissie gezondheidszorg, 1985-1991; 230-241; 12 omslagen
      - september 1985-augustus 1986, 230
      - september 1986-maart 1987, 231
      - april-augustus 1987, 232
      - september-december 1987, 233
      - januari-mei 1988, 234
      - juni-september 1988, 235
      - oktober-december 1988, 236
      - januari-mei 1989, 237
      - juni-november 1989, 238
      - december 1989-juni 1990, 239
      - juni-december 1990, 240
      - januari-december 1991, 241
  - Commissie gecordineerd bejaardenwerk
    - Stukken afkomstig van de commissie gecoördineerd bejaardenwerk, 1984; 242; 1 omslag
      Oorspronkelijk (1982) opgericht als permanente commissie, maar in 1984 opgeheven. 1982-1983 niet gevonden.
  - Commissie verzorgingshuizen
    - Stukken afkomstig van de commissie verzorgingshuizen, 1987-1988; 243; 1 omslag
      In mei 1988 gingen de taken van deze commissie over naar de samenwerkingscommissie COSBO/LOBB.
  - Samenwerkingscommissie COSBO/LOBB
    - Samenwerkingsovereenkomst tussen COSBO-Nederland en het LOBB inzake de behartiging van de belangen van bewoners van verzorgingshuizen, 1988; 244; 1 omslag
    - Stukken afkomstig van de samenwerkingscommissie COSBO/LOBB, 1988-1991; 245-250; 6 omslagen
      - juni-december 1988, 245
      - 1989, 246
      - januari-juni 1990, 247
      - augustus-november 1990, 248
      - februari-april 1991, 249
      - juni-oktober 1991, 250
  - Ad hoc commissies
    - Commissie "Ouderenbeleid"
      - Stukken afkomstig van de commissie "Ouderenbeleid", ingesteld ter becommentariëring van de nota "Bouwstenen voor een Ouderenbeleid, 1982-1983; 251; 1 omslag
    - Projectgroep "Ouderen doen mee"
      - Stukken afkomstig van de projectgroep "Ouderen doen mee", ingesteld om het beleid van politieke partijen te beïnvloeden met het oog op de gemeenteraadsverkiezingen van 1982 en 1986, 1981-1985., 252-256; 5 omslagen
        - juli-oktober 1981, 252
        - november 1981-februari 1982, 253
        - april-mei 1982, 254
        - juni-september 1982, 255
        - oktober 1984-februari 1986. Werkgroep/commissie politiek, 256
      - Stukken afkomstig van de werkgroep/commissie politiek, ingesteld om politieke partijen kritisch te volgen, juli 1985-april 1986., 257; 1 omslag
    - Werkgroep "Eisen aan de politiek"
      - Stukken afkomstig van de werkgroep "Eisen aan de politiek", ingesteld om verkiezingsprogramma's van politieke partijen kritisch te volgen, 1988-1989; 258; 1 omslag
    - Commissie Samenwerking Bejaardenhuizen-Verpleeghuizen
      - Stukken afkomstig van de commissie Samenwerking Bejaardenhuizen-Verpleeghuizen, 1984-1985; 259; 1 omslag
    - Commissie ziektekostenverzekering/zorgverzekering
      - Stukken afkomstig van de commissie ziektekostenverzekering/zorgverzekering, ingesteld om commentaar te leveren op het rapport van de commissie Structuur en financiering Gezondheidszorg (Commissie Dekker, 1986 - 1989; 260-263; 4 omslagen
        - december 1986-maart 1987, 260
          Bevat tevens het rapport van de commissie Dekker.
        - maart-juni 1987, 261
        - juni-december 1987, 262
        - januari 1988-januari 1989, 263
    - Werkgroep belastingen
      - Stukken afkomstig van de werkgroep belastingen, 1990; 264; 1 omslag Educatief beraad
      - Stukken afkomstig van het educatief beraad, 1990-1991; 265; 1 omslag
    - Werkgroep internationale zaken
      - Stukken afkomstig van de werkgroep internationale zaken, 1989-1991; 266; 1 omslag
        Bevat tevens stukken betreffende de oprichting van de afdeling Nederland van het Europees Platform van Seniorenorganisaties.
    - Werkgroep verkeersveiligheid
      - Stukken afkomstig van de werkgroep verkeersveiligheid, 1989-1990; 267; 1 omslag
    - Werkgroep oudere migranten
      - Stukken afkomstig van de werkgroep oudere migranten, 1989-1991; 268; 1 omslag
- Financiën
  - Financiële jaaroverzichten, 1960, 1961, 1969, 1971, 1972; 269; 1 omslag
  - Financiële jaarverslagen, 1977-1981; 270; 1 omslag
  - Financiële jaarverslagen, 1982-1990; 271; 1 omslag
  - Financieel jaarverslag, 1991; 272
    Berust nog bij de financieel medewerkster.
  - Begrotingen, 1972-1974, 1978-1979; 273; 1 omslag
  - Begrotingen, 1984-1985, 1988-1989; 274; 1 omslag
    De begrotingen van na 1985 berusten nog bij de financieel medewerkster. De begrotingen van 1980-1984 zijn niet gevonden, maar zijn vermoedelijk wel terug te vinden als bestuurstukken.
- Personeel
  - Stukken betreffende de aanstelling en de taakomschrijving van een beleidsmedewerker, 1976; 275; 1 omslag
  - Functiebeschrijvingen van het personeel, 1982-1987; 276; 1 omslag
  - Rapport formatie en functiewaardering (salarisschalen), mei 1987. Met concept, januari 1987., 277; 1 omslag
  - Personeelsdossiers., 278
    Worden bewaard door de financieel medewerkster voorzover de personeelsleden niet meer in dienst zijn bij het CSO en door het hoofd secretariaat, voorzover ze nog wel in dienst zijn bij het CSO.
  - Notulen en vergaderstukken van het medewerkersoverleg, 1989-1991; 279; 1 omslag
  - Stukken betreffende het ontslag van het voltallige personeel in verband met de stopzetting van de subsidiëring door het ministerie van welzijn, volksgezondheid en cultuur, 1991; 280; 1 omslag
- Huisvesting
  - Stukken betreffende huur en inrichting van het pand Oude Haven 15 te Woerden, 1976; 281; 1 omslag
  - Stukken betreffende huur en inrichting van 1/4 deel van het pand Weerdsingel van de ANBO, 1978; 282; 1 omslag
  - Stukken betreffende huur en inrichting van het pand Kromme Nieuwegracht 58 te Utrecht samen met het LOBB, 1986-1987; 283; 1 omslag
    Recente stukken betreffende de huidige huisvesting berusten bij de financieel medewerkster.
- Jubileumcongressen van het COSBO
  - Stukken betreffende het congres op 3 oktober 1979 te Den Haag ter gelegenheid van het 25-jarig bestaan van het COSBO, 284; 1 pak
    Thema: Ouderen willen nieuw beleid.
  - Stukken betreffende het congres op 21 november 1984 in de Jaarbeurs te Utrecht ter gelegenheid van het 30-jarig bestaan van het COSBO, 285; 1 pak
    Thema: Samen in Nederland, Jong en Oud.
  - Stukken betreffende het congres op 15 november 1989 in de Jaarbeurs te Utrecht ter gelegenheid van het 35-jarig bestaan van het COSBO, 1985; 286; 1 pak
    Thema: Ouderenbonden op nieuwe wegen.
- Themadagen, studiedagen, studieconferenties
  - Stukken betreffende door het COSBO georganiseerde themadagen, 1978-1991; 287-300; 14 omslagen
    - Provinciale welzijnsraden ouderen, 15 december 1978, 287
    - Ouderenbonden en gecoördineerd bejaardenwerk, 5 juni 1980, 288
    - Ouderen en vrijwilligerswerk, 12 december 1980, 289
    - Raad voor het Ouderenbeleid, 16 septmeber 1981, 290
    - Ouderen doen mee, ouderenbonden en de gemeenteraadspolitiek, 8 december 1981, 291
    - Afdelingen van ouderenbonden en lokale welzijnsplanning, 14 december 1982, 292
    - Thuiszorg, 19 november 1983, 293
    - De zorgzame samenleving, 26 mei 1988, 294
    - Afsluitingsbijeenkomst inkomensdiscussie "Toekomend inkomen", 1 december 1988, 295
    - Richtlijnen ouderenbeleid, 14/15 december 1988, 296
    - Arbeid, 5 april 1989, 297
    - Aanscherping visie verzorgingshuis, 21 november 1989, 298
      In samenwerking met het LOBB.
    - Samenwerking en taakafbakening van ouderenbonden en COSBO, 28 februari 1990, 299
    - Oudereneducatie en de rol van ouderenbonden, 6 november 1991, 300
- Voorlichting
  - Correspondentie van de afdeling voorlichting, 1988-1991; 301-304; 4 omslagen
    - 1988, 301
    - 1989, 302
    - 1990, 303
    - 1991, 304
  - Stukken betreffende het overleg tussen de voorlichters van COSBO, ANBO, PCOB, en Unie KBO, 1987-1991; 305; 1 omslag
  - Stukken betreffende het beleid van het COSBO ten aanzien van voorlichting en publiciteit, 1984-1990; 306
  - Persberichten van het COSBO, 1984-1991; 307
  - COSBO-afdelingen
    - Stukken afkomstig van een werkgroep ingesteld om het bestuur te adviseren inzake de oprichting en het functioneren van provinciale en grootstedelijke COSBO's, 1976-1978; 308; 1 omslag
    - Stukken afkomstig van een ad hoc commissie ingesteld door ANBO, Unie KBO en PCOB om de respectievelijke besturen te adviseren inzake het functioneren van provinciale en grootstedelijke COSBO's, 1976-1978; 309; 1 omslag
    - Stukken betreffende provinciale COSBO's, 1976-1988; 310-319; 10 omslagen
      - Groningen, 1976-1984, 310
      - Friesland, 1982, 311
      - Drenthe, 1976-1983, 312
      - Overijssel, 1978-1981, 313
      - Overijssel, 1982-1985, 314
      - Gelderland, 1979-1984, 315
      - Utrecht, 1977-1986, 316
      - Noord-Holland, 1979-1983, 317
      - Zuid-Holland, 1977-1988, 318
      - Limburg, Noord-Brabant, Zeeland, 1979-1981, 319
    - Stukken betreffende grootstedelijke COSBO's in het algemeen, 1980-1985; 320; 1 omslag
    - Stukken betreffende grootstedelijke COSBO's, 1977-1983; 321-324; 4 omslagen
      - Amsterdam, 1977-1982, 321
      - Rotterdam, 1979-1983, 322
      - `s-Gravenhage, 1981, 323
      - Utrecht, 1980-1983, 324
- Externe contacten
  - LOBB
    - Stukken betreffende de oprichting van het Landelijk Overlegaan voor Bewonerscommissies van Bejaardentehuizen, 1978-1979; 325; 1 omslag
    - Notulen van en bestuursstukken voor vergaderingen van het bestuur van het LOBB, 1979-1982; 326-329; 4 omslagen
      - 1979, 326
      - 1980, 327
      - 1981, 328
      - 1982, 329
    - Stukken betreffende het overleg tussen COSBO, LOBB en LSB inzake de democratisering van bejaardentehuizen en de totstandkoming van en modelreglement voor bewonerscommissies, 1980-1981; 330; 1 omslag
    - Rapport bevattende een tussentijdse evaluatie van de nieuwe LOBB-structuur, 1986; 331; 1 omslag
- Ministerie van CRM/WVC
  - Verslagen van en vergaderstukken voor het periodiek overleg met het ministerie van Cultuur, Recreatie en Maatschappelijk Werk, later ministerie van Welzijn, Volksgezondheid en Cultuur, 1977-1990; 332-336; 5 omslagen
    Hierin gesprekken met zowel ministers, staatssecretarissen als met vertegenwoordigers van afdelingen binnen het ministerie.
    - 1977-1981, 332
    - 1982, 333
    - 1983-juni 1985, 334
    - augustus 1985-maart 1987, 335
    - augustus 1987-1990, 336
      Betreft vooral contacten met de Directie Ouderenbeleid.
- Tweede Kamer
  - Stukken betreffende contacten met de vaste kamercommissie voor CRM, 1980-1981; 337; 1 omslag
  - Stukken betreffende contacten met Tweede Kamerfracties, 1980-1985; 338; 1 omslag
- Andere organisaties
  - Stukken betreffende bestuurlijke contacten met andere organisaties, 1977-1991; 339-346; 8 omslagen
    - Nederlandse Vereniging van Verpleeghuis Artsen, 1977, 339
    - Landelijk Platform Gecoördineerd Bejaardenwerk, 1981-1983, 340
    - Idem, 1984, 341
    - Idem, 1985-1988, 342
    - Sectie Verpleeghuizen van de Nationale Ziekenfondsraad, 1988-1991, 343
    - Sociaal-Economische Raad, 1989, 344
    - Vereniging van Nederlandse Gemeenten, 1989, 345
    - Vakbonden, 1989-1991, 346
- Externe vertegenwoordigingen
  - Stukken betreffende de (totstandkoming van) vertegenwoordigingen van het COSBO in (besturen van) andere organisaties, 1977-1982; 347-352; 6 omslagen
    - Stichtingsraad Nederlandse Federatie voor Bejaardenbeleid, 1980-1981, 347
    - Bestuur van de Centrale Commissie voor de Bejaardenoorden, 1977-1982, 348
    - Landelijk Platform Gecoördineerd Bejaardenwerk, 1981, 349
    - College Algemene Bijstandswet, 1977-1980, 350
      Niet doorgegaan.
    - Ziekenfondsraad, 1977-1985, 351
    - Stichting Geïntegreerd Wonen,1980., 352
- Raad voor het Ouderenbeleid
  - Stukken betreffende de activiteiten van het COSBO inzake de voorbereiding voor een Raad voor het Bejaarden-/Ouderenbeleid, 1975-1986; 353-355; 3 omslagen
    - 1975-1979, 353
    - 1980-1982, 354
    - 1983-1986, 355
  - Stukken betreffende de activiteiten van de Centrale Commissie voor de Bejaardenoorden inzake de voorbereiding voor een Raad voor het Bejaarden-/Ouderenbeleid, 1975-1981; 356; 1 omslag
  - Stukken afkomstig van de werkgroep "Raad Ouderenbeleid" van de Nederlandse Federatie voor Bejaardenbeleid, 1980; 357
  - Rapport van de Nederlandse Federatie voor Bejaardenbeleid over de voorlopige Raad voor het Ouderenbeleid, september, 1980. Met concept, juli 1980; 358; 1 omslag
  - Stukken betreffende adviezen van enkele instellingen inzake de oprichting en instelling van de voorlopige Raad voor het Ouderenbeleid, 1981; 359; 1 omslag
- Acties
  - Stukken betreffende het ontwerp van een "Programma van eisen aan de gemeentelijke overheid met het oog op de gemeenteraadsverkiezingen van 1978", de toezending ervan aan gemeenten en aan politieke partijen en de reacties erop, 1977-1978; 360; 1 omslag
  - Stukken betreffende de manifestatie/demonstratie onder het motto "Voor ouderen is de maat vol" op het Binnenhof op 19 januari 1982, 1982, 1989; 361; 2 omslagen
  - Stukken betreffende het debat van COSBO met lijsttrekkers van politieke partijen naar aanleiding van de nota "Richtlijnen Ouderenbeleid" in het Mauritshuis te Den Haag op 24 augustus 1989, 1982, 1989; 362; 2 omslagen
- Standpuntbepaling
  - Stukken betreffende de totstandkoming en openbaarmaking van standpunten van het COSBO en van de bij hem aangesloten bonden ten aanzien van voor bejaarden relevante zaken, 1977-1991; 363-374; 1 omslag
    - Inzake voorgenomen wetgeving op het gebied van inkomen, belastingen en sociale verzekeringen, 1977-1982, 363
    - Inzake bezuinigingen, 1978-1983, 364
    - Inzake de erkenning van geriatrie als specialisme, 1977-1980, 365
    - Inzake de regeringsverklaring door het kabinet Van Agt - Den Uyl, 1981, 366
    - Inzake een eenmalige uitkering aan bijstandsontvangers in verzorgingshuizen, 1983, 367
    - Inzake het RIW-onderzoek naar de woonbehoeften van ouderen, 1984, 368
    - Inzake het regeringsrapport "Ouderen in tel, beeld en beleid rond ouderen, 1990-1994.", 1990, 369
    - Inzake de Algemene wet gelijke behandeling, 1991, 370
    - Inzake het regeringsstandpunt "Grenzen aan de groei (van de gezondheidszorg)", 1989, 371
    - Inzake bezuinigingen op de geriatrie, 1990, 372
    - Inzake de overheveling van verzorgingshuizen naar de AWBZ en de invoering van een vermogenstoets in de eigen bijdrageregeling voor bewoners van verpleeghuizen, 1991, 373
    - Inzake de stelselwijziging ziektekostenverzekering 2e fase, 1991, 374
- Publicaties
  - Stukken betreffende de start van een kadervoorlichtingsblad van het COSBO: COSBO-Info, 1980; 375; 1 omslag